# 未作废的进项是否计入营业外收入

提问人：876922959 时间：2021-10-12 12:33:04
公司采购货物一批，认证后隔月发现收到的发票金额有误，后收到供应商重新开来的发票，但是之前开的发票未作废，且供应商已跑路，是否将第一张发票的进项计入营业外收入

回答人：chenyiwei
首先建议向税务专业人士咨询此类情况下的处理，避免税务风险。其次，如果这部分进项税额确实可以抵扣的，则可确认为营业外收入。